【裁判字號】    96,易,161
【裁判日期】    970128
【裁判案由】    竊盜
【裁判全文】
臺灣臺東地方法院刑事判決               96年度易字第161號
公  訴  人  臺灣臺東地方法院檢察署檢察官
被      告  甲○○
上列被告因竊盜案件，經檢察官提起公訴（96年度偵字第864號）
，本院判決如下：
    主  文
甲○○於夜間侵入住宅竊盜，累犯，處有期徒刑壹年拾月。
    事  實
一、甲○○前因竊盜案件，經臺灣高等法院判處有期徒刑1年8月
    確定，並甫於民國96年2 月19日縮刑期滿執行完畢，於同年
    月23日因至臺東縣關山鎮尋找胞妹，在當日中午12時許住進
    臺東縣關山鎮金玉旅社312 房，竟仍不知悔改，適遇丙○夫
    婦二人於同年月24日凌晨0時50分許投宿於該旅社306房，竟
    臨起貪念，意圖為自己不法之所有，趁丙○夫婦因旅程勞累
    ，疏於注意，將行李放置房間沙發上，未將房門關上，相偕
    進入3樓後方之盥洗室時，進入丙○夫婦住宿之306房內，竊
    取丙○夫婦放置於沙發上之皮包，除取走皮包內現金新臺幣
    （下同）6000元外，其餘皮包內之物品及皮包丟棄在臺東縣
    關山鎮公所旁草叢，並將竊得財物花用殆盡。嗣經丙○發現
    皮包被竊報警循線查獲，而悉上情
二、案經臺東縣政府警察局關山分局報請臺灣臺東地方法院檢察
    署檢察官偵查起訴。
    理  由
一、證據能力方面：
    按被告以外之人於審判外之陳述，雖不符刑事訴訟法第 159
    條之1至之4之規定，而經當事人於審判程序同意作為證據，
    法院審酌該言詞陳述或書面陳述作成時之情況，認為適當者
    ，亦得為證據；當事人、代理人或辯護人於法院調查證據時
    ，知有第159條第1項不得為證據之情形，而未於言詞辯論終
    結前聲明異議者，視為有前項之同意，刑事訴訟法第159 條
    之5 定有明文。查本案檢察官所舉之證據，被告甲○○於本
    院審理中均表示沒有意見，且迄於言詞辯論終結前，亦未就
    本院所調查之證據資料主張有刑事訴訟法第159條第1項不得
    為證據之情形，本院審酌該證據作成之情況，認均無不適當
    情事，依刑事訴訟法第159條之5第2 項之規定，均有證據能
    力，合先敘明。
二、上揭犯罪事實，業據被告於警詢、偵查及本院審理時均坦承
    不諱，核與證人即被害人丙○、證人羅梅證述之情節相符，
    並有指認照片2張、現場照片8張在卷可稽，足認被告之自白
    與事實相符，罪證明確，犯行洵堪認定，應依法論科。
三、按旅客對於住宿之旅館房間，各有其監督權，且既係供旅客
    起居之場所，即不失為住宅性質，是於夜間侵入旅館房間行
    竊，係犯刑法第321條第1項第1 款於夜間侵入住宅竊盜之罪
    ，最高法院69年臺上字第1474號判例意旨參照。查被告於夜
    間侵入被害人丙○所住宿之上開旅社306 號房間內竊取財物
    ，核其所為，係犯刑法第321條第1項第1 款之夜間侵入住宅
    竊盜罪。被告前因竊盜案件，經臺灣高等法院以92年度上易
    字第1087號判處有期徒刑1年8月確定，甫於96年2 月19日縮
    刑期滿執行完畢，有臺灣高等法院被告前案紀錄表1 份在卷
    可稽，其於五年以內故意再犯本件有期徒刑以上之刑之罪，
    為累犯，應依刑法第47條第1 項之規定，加重其刑。爰審酌
    被告前已有多次竊盜之前科，素行非佳，竟於前案竊盜罪執
    行完畢甫出獄之際，又以上開侵入他人住宅之方式竊取他人
    之財物，影響他人住居安寧甚鉅，造成他人財產上之損失及
    心理上之恐慌，對社會秩序危害亦大，且屢犯未改，暨其犯
    罪之動機、目的、手段及竊取財物之價值、犯罪後坦承犯行
    ，並衡其於本院審理中雖允諾賠償被害人，經本院調解委員
    調解成立後竟未履行，犯後態度未見悔意等一切情狀，量處
    如主文所示之刑，以示懲儆。
據上論斷，應依刑事訴訟法第284條之1、第299條第1項前段，刑
法第321條第1項第1款、第47條第1項，判決如主文。
本案經檢察官乙○○到庭執行職務。
中    華    民    國    97    年    1     月    28    日
                  刑事第三庭    法  官  蔡玉雪
以上正本證明與原本無異。
如不服本判決應於收受本判決後10日內向本院提出上訴書狀；上
訴書狀應敘述具體理由。未敘述上訴理由者，應於上訴期間屆滿
後20日內向本院補提理由書狀（均須按他造當事人之人數附繕本
）。「切勿逕送上級法院」。
告訴人或被害人對於本判決如有不服，請書具不服之理由狀，請
求檢察官上訴者，其上訴期間之計算係以檢察官收受判決正本之
日期為準。
                                書記官  陳昭穎
中    華    民    國    97    年    1     月    28    日
附錄本案論罪科刑法條全文
中華民國刑法第321條
犯竊盜罪而有左列情形之一者，處6月以上、5年以下有期徒刑：
一  於夜間侵入住宅或有人居住之建築物、船艦或隱匿其內而犯
    之者。
二  毀越門扇、牆垣或其他安全設備而犯之者。
三  攜帶兇器而犯之者。
四  結夥三人以上而犯之者。
五  乘火災、水災或其他災害之際而犯之者。
六  在車站或埠頭而犯之者。
前項之未遂犯罰之。


司法院資訊處製作；財團法人民間司法改革基金會備份。
